臺灣屏東地方法院刑事判決　　　　　　　100年度訴字第969號
公　訴　人　臺灣屏東地方法院檢察署檢察官
被　　　告　蘇恒毅
上列被告因違反毒品危害防制條例案件，經檢察官提起公訴（10
0年度撤緩偵字第108號），本院合議庭裁定由受命法官獨任進行
簡式審判程序，判決如下：
    主  文
蘇恒毅施用第一級毒品，累犯，處有期徒刑拾月；又持有第一級
毒品，累犯，處有期徒刑參月，扣案之第一級毒品海洛因壹包（
驗後淨重零點零捌公克）沒收銷燬之。應執行有期徒刑壹年。扣
案之第一級毒品海洛因壹包（驗後淨重零點零捌公克）沒收銷燬
之。
    事  實
一、蘇恒毅前因施用毒品案件，經本院裁定送觀察、勒戒後，認
    無繼續施用之傾向，於民國91年7 月31日執行完畢釋放。又
    於上開觀察、勒戒執行完畢釋放後5 年內，因施用毒品案件
    ，經本院判處有期徒刑7 月確定。復因偽造文書案件，經本
    院判處有期徒刑3 月確定，於98年11月26日易科罰金執行完
    畢。猶不知悔改，仍基於施用第一級毒品海洛因、持有第二
    級毒品甲基安非他命之犯意，於下列時間，分別為下列行為
    ：
  (一)基於施用第一級毒品海洛因之犯意，於99年3 月22日9 時
      許，在其位於屏東縣潮州鎮○○街52號之住處內，以將海
      洛因摻水置於針筒內注射之方式，而施用第一級毒品海洛
      因1 次。
  (二)基於持有第二級毒品甲基安非他命之犯意，於99年3 月23
      日15時許，在屏東縣萬丹鄉某處公園，以新臺幣（下同）
      500元之代價，向真實姓名年籍不詳綽號「阿奇」之成年
      男子購買第二級毒品甲基安非他命1包（毛重0.09公克，
      驗後淨重0.08公克）而持有之。未及施用即於同日15時
      40分許，在屏東市○○○路42號前為警盤查發現其手背上
      有明顯針孔痕跡且有毒品前科，並查獲該包毒品海洛因，
      又經警採集其尿液送驗結果呈嗎啡之陽性反應，始悉上情
      。
二、案經屏東縣政府警察局屏東分局報告臺灣屏東地方法院檢察
    署檢察官偵查起訴及追加起訴。
    理  由
一、本件被告蘇恒毅所犯為死刑、無期徒刑或最輕本刑為3 年以
    上有期徒刑以外之罪，其於準備程序中就被訴事實為有罪之
    陳述，經法官告知簡式審判程序之旨，並聽取公訴人及被告
    之意見後，依刑事訴訟法第273 條之1 第1 項規定，裁定由
    受命法官獨任進行簡式審判程序。
二、上開犯罪事實，業據被告於本院審理時均坦承不諱，且其於
    99年3 月23日為警查獲時所採驗之尿液，經送往台灣檢驗科
    技股份有限公司以GC/MS 方法（氣相層析/ 質譜儀法）檢驗
    ，其結果確呈第一級毒品海洛因代謝後嗎啡之陽性反應，此
    有該公司99年4 月12日濫用藥物檢驗報告1 紙附卷可稽（參
    99年度毒偵字第695 號卷第12頁）；又被告於上開時、地，
    為警扣得之海洛因1 包（毛重0.09公克），經送檢驗結果，
    確含第一級毒品海洛因之成分（驗後淨重為0.08公克），有
    高雄市立凱旋醫院99年4 月23日檢驗鑑定書在卷可按（參99
    年度毒偵字第695 號卷第25頁），此外，復有屏東縣政府警
    察局屏東分局扣押筆錄、扣押物品目錄表及尿液採證檢驗對
    照表（參警卷第10、13、18頁）在卷可資佐證，足認被告上
    開自白，均核與事實相符，洵堪採為論罪科刑之依據。
三、本件被告已非「初犯」或「5 年後再犯」之施用毒品情形，
    業經事實欄載明綦詳，有前臺灣高等法院被告前案紀錄表（
    參100 年度訴字第969 號卷第5 頁）存卷可考，自應依毒品
    危害防制條例第23條第2 項逕行追訴（最高法院97年度第5
    次刑事庭會議決議參照）。按海洛因係屬毒品危害防制條例
    第2 條第2 項第1 款所稱之第一級毒品，依法均不得施用、
    持有。故核被告所為，係犯毒品危害防制條例第10條第1項
    之施用第一級毒品罪及同條例第11條第1 項之持有第一級毒
    品罪（被告持有海洛因之數量未達純質淨重10公克以上）。
    其施用海洛因前之持有低度行為應被其施用之高度行為所吸
    收，不另論罪。而被告事實一（二）之持有毒品行為，因未
    及施用即被查獲，自無從為施用行為吸收，而應單獨論罪，
    附此敘明。又被告所犯上開二罪，犯意各別，行為互殊，應
    予分論併罰。另被告前因偽造文書案件，經本院以97年度字
    第2137號判處減為有期徒刑3 月確定，於98年11月26日縮刑
    期滿執行完畢等情，有上開臺灣高等法院被告前案紀錄表附
    卷可查，其於前開有期徒刑執行完畢後5 年內，故意再犯本
    件有期徒刑以上之二罪，均為累犯，均應依刑法第47條第1
    項之規定加重其刑。爰審酌被告前已因施用毒品案件經觀察
    勒戒及判刑7 月而執行完畢後，本應徹底戒除毒癮，不料其
    竟仍繼續施用、持有毒品，竟再犯本件犯行，顯見其並無戒
    除毒害之決心，本不宜寬貸，惟念其於本院審理時終坦承犯
    行，又施用第一級毒品乃自戕一己之身體健康，並具有病患
    性人格之特質，其行為本身對社會所造成之危害並非直接、
    鉅大，而其持有毒品之目的在於施用，且未及施用即被查獲
    等一切情狀，分別量處如主文所示之刑，並定其應執行刑，
    以示懲儆。
四、扣案之白色粉末1包（毛重為0.09公克），經送鑑驗結果，
    確含第一級毒品海洛因之成分（驗後淨重為0.08公克），業
    如前述，爰依毒品危害防制條例第18條第1 項前段規定，於
    被告所犯持有第一級毒品罪名項下宣告沒收銷燬之，而其上
    之包裝袋應殘留有些微毒品，客觀上無法析離，應視同毒品
    併宣告沒收銷燬，至送驗耗損部分因已滅失，爰不另宣告沒
    收銷燬。
據上論斷，應依刑事訴訟法第273 條之1 第1 項、第284 條之1
、第299 條第1 項前段，毒品危害防制條例第10條第1 項、第11
條第2 項、第18條第1 項前段，刑法第11條、第47條第1 項、第
51條第5 款，判決如主文。
本案經檢察官許英輝到庭執行職務。
中    華    民    國   100    年     10    月    6     日
                  刑事第四庭   法  官  潘怡珍
以上正本證明與原本無異。
如不服本判決應於收受判決後10日內向本院提出上訴書狀，並
應敘述具體理由；其未敘述上訴理由者，應於上訴期間屆滿後
20日內向本院補提理由書（均須按他造當事人之人數附繕本）
「切勿逕送上級法院」。
中    華    民    國  100     年    10    月    6      日
                               書記官  黃麗燕